臺灣高等法院刑事裁定　　　　　　　　　 100年度抗字第75號
抗　告　人　范凱堯
選任辯護人　巫宗翰律師
上列抗告人因聲請具保停止羈押案件，不服臺灣桃園地方法院中
華民國99年12月31日裁定（99年度聲字第5059號），提起抗告，
本院裁定如下：
    主  文
抗告駁回。
    理  由
一、本件抗告意旨略以：原審因抗告人范凱堯犯毒品危害防制條
    例第4條第3項販賣第三級毒品罪嫌重大，認有刑事訴訟法第
    101條第1項第1、3款之情形，予以羈押，並禁止接見、通信
    ，復於羈押期滿前，認原羈押原因仍然存在，有繼續羈押之
    必要，而延長羈押，但解除禁止接見、通信。惟抗告人聲請
    以具保或責付替代羈押，原審未盡斟酌，即予以駁回，有下
    列認事用法違誤之處：(一)依司法院大法官會議第392號解釋
    ，重罪羈押不得單獨構成羈押原因，另有「非予羈押顯難進
    行追訴、審判或執行」情形，始足認有羈押必要。乃原裁定
    對於「非予羈押顯難進行追訴、審判或執行」之情形，未具
    體說明，自有理由不備之違誤。(二)關於「非予羈押顯難進行
    追訴、審判或執行」羈押必要性要件之審認，須依比例原則
    進行檢驗，且隨訴訟進展之程度予以檢視，並採最小干預原
    則，始告合法。原審就此漏未使抗告人及辯護人充分辯論，
    有失保障被告人身自由權之立場。(三)所謂「有事實足認有逃
    亡之虞」是指依照具體個案之情況事實，而可合理推測被告
    有意逃避刑事追訴、執行者而言（參見林鈺雄著刑事訴訟法
    〈上〉第318頁）。所謂「逃亡」係指被告事實上已經逃亡
    ；所謂「有事實足認有逃亡之虞」是指依照具體個案之情況
    事實，而可合理推測被告有意逃避刑事追訴、執行者而言（
    參見林鈺雄著刑事訴訟法〈上〉第318頁）。原裁定率認抗
    告人有逃亡之虞，於法不合。綜上所陳，原裁定有撤銷之原
    因，爰於法定期間內提起抗告，請將原裁定撤銷，發回原審
    法院更為適法之裁定，以維法治，並保權益云云。
二、經查：(一)刑事訴訟法第101條第1項第3款重罪之原因固不得
    單獨作為羈押被告之事由，惟原裁定係以該法條第1項第1、
    3款逃亡之虞及重罪等事由，為本件羈押抗告人之依據。抗
    告意旨(一)有所誤會。(二)所謂「有事實足認有逃亡之虞」，理
    論上固指依具體個案之情況，可合理推測被告有意逃避刑事
    追訴、執行者而言，惟具體個案之情況之認定，乃決定羈押
    與否之事實審法院之職權，如不違經驗法則與論理法則，即
    不得任指為違法。原裁定既已審酌「抗告人涉嫌販賣第三級
    毒品，助長毒品氾濫，危害社會治安」及「命抗告人具保、
    責付或限制住居等侵害較小之手段，均不足以確保審判程序
    及刑罰執行之順利進行」憑以認定有繼續羈押抗告人之必要
    ，難認非有理由。抗告意旨(二)、(三)任指原裁定違背比例原則
    或最小干預原則，尚非有據。(三)羈押之審查乃案件繫屬中之
    之強制處分，無庸依審判程序行之，且依刑事訴訟法第159
    條第2項規定，不適用傳聞排除法則，是原審未依審判程序
    行控辯雙方論辯，於法並無不合。抗告意旨(二)所為指摘，要
    屬誤會。(四)從而，本件抗告，並無理由，應予駁回。
據上論斷，應依刑事訴訟法第412條，裁定如主文。
中    華    民    國   100    年    1     月    28    日
                  刑事第二十三庭審判長法  官  童有德
                                      法  官  劉方慈
                                      法  官  陳祐治
以上正本證明與原本無異。
不得再抗告。
                                      書記官  張詠婷
中    華    民    國   100    年    1     月    28    日